# 国际财务报告准则和国际会计准则之间的区别是什么？

提问人：wufaxian 时间：2019-06-19 02:01:03
国际财务报告准则是否专门定义，在财务报告当中应该强制披露哪些信息，特别是附注当中需要披露哪些信息？
而国际会计准则则对应企业会计准则，是这样么？
在大陆和香港是否有类似于国际财务报告准则这样的文件。？

回答人：chenyiwei
1 、每一项国际会计准则或者国际财务报告准则都有相关的附注披露要求的规定，当然实际执行中要结合当地证券监管机构和交易所的披露要求、公司法的规定（如有）等一并执行。
2 、国际会计准则（IAS）是 2001 年之前由现 IASB的前身 IASC制定的，共 41 项。 2001 年 IASB 成立后通过决议，采纳原有的 41 项 IAS作为其自身准则体系的一部分。所以现在的国际财务报告准则体系是包含 IAS及前期的 SIC的。
3 、香港财务报告准则基本采纳 IFRS 体系的原文，另外结合香港的实际情况有一些补充，基本与 IFRS完全等效。

提问人：wufaxian 时间：2019-06-19 12:24:53
所以 IFRS国际财务报告准则是包含了国际会计准则（IAS）。IFRS国际财务报告准则是对国际会计准则（IAS）的继承？是这样吧。

回答人：chenyiwei
可以这样理解。